臺灣高雄地方法院刑事判決　　　　　　　94年度訴字第3534號
公　訴　人　臺灣高雄地方法院檢察署檢察官
被　　　告　甲○○
上列被告因違反毒品危害防制條例案件，經檢察官提起公訴（94
年度毒偵字第7253號），本院判決如下：
    主  文
甲○○連續施用第一級毒品，處有期徒刑玖月，扣案海洛因壹包
（淨重零點零玖公克，及含海洛因之包裝袋壹個）沒收銷燬之；
又連續施用第二級毒品，處有期徒刑伍月，扣案之甲基安非他命
壹包（驗後毛重零點伍公克）沒收銷燬之；應執行有期徒刑壹年
，扣案之海洛因壹包（淨重零點零玖公克，及含海洛因之包裝袋
壹個）及甲基安非他命壹包（驗後毛重零點伍公克）均沒收銷燬
之。
    事  實
一、甲○○前於民國（下同）89年3 月間施用毒品案件，經本院
    89年度毒聲字第1962號裁定強制戒治，並於91年10月3 日執
    行完畢釋放；詎仍不思悔悟，於上開強制戒治執行完畢後5
    年內，復基於施用第一級毒品海洛因及施用第二級毒品甲基
    安非他命之概括犯意，自94年5 月初之某日起，連續在高雄
    市○○區○○路142 巷1 號12樓家中，施用海洛因多次，均
    以針筒注射之方式加以施用，平均每日施用2 次，最後1 次
    在94年8 月12日下午4 時許，在前址家中施用；另自94年5
    月初之某日起，連續在上址家中，施用甲基安非他命多次，
    均以將甲基安非他命置於吸食器內燒烤吸食之方式施用，平
    均每日施用1 至2次 ，最後1 次在94年8 月11日下午4 時許
    ，在前址家中施用。其間，於94年5 月17日凌晨1 時40分許
    ，在高雄市○○區○○路與五福路交岔路口處，為警查獲，
    並有其持有之海洛因1 包（淨重0.09公克，及含海洛因之包
    裝袋1 個）扣案；嗣於94年8 月12日晚上8 時許，再由警方
    在高雄市○○區○○路27巷公園旁查獲，並扣得其所持有之
    甲基安非他命1 包（驗前毛重0.6 公克、驗後毛重0.5 公克
    ）。
二、案分別經高雄市政府警察局移送及高雄市政府警察局三民第
    二分局報請臺灣高雄地方法院檢察署檢察官偵查起訴。
    理  由
一、上開事實，業據被告甲○○於審理中坦認不諱（見本院卷第
    62頁），且經警於前揭時、地2 次查獲均採集其尿液送高雄
    市立凱旋醫院鑑驗結果，被告尿液均呈施用海洛因後之嗎啡
    陽性反應及施用甲基安非他命之甲基安非他命陽性反應，此
    有該醫院出具之濫用藥物尿液檢驗報告2 紙附卷可稽（94年
    8 月12日查獲採尿：見偵卷第26頁，94年5 月17日查獲採尿
    ：見本院卷第42頁）；又扣得被告持有之白色粉末1 包及白
    色結晶1 包可資證明，該白色粉末係海洛因，白色結晶為甲
    基安非他命等節，分別經法務部調查局及高雄醫學大學附設
    中和紀念醫院鑑定屬實，有該法務部調查局鑑定通知書（海
    洛因部分：見本院卷第43頁）及上開醫院之檢驗報告1 紙在
    卷足憑（甲基安非他命部分：見偵卷第33頁）；再被告前於
    89年3 月間因施用毒品案件，經本院89年度毒聲字第1962號
    裁定強制戒治，並於91年10月3 日因執行完畢釋放之事實，
    則有本院被告院內索引卡紀錄表、臺灣高等法院被告前案紀
    錄表可佐，是被告前曾因施用毒品案件經強制戒治執行完畢
    後5 年內，又為本件施用毒品犯行已甚顯明；從而，本件事
    證明確，被告犯行堪予認定。
二、核被告甲○○所為，係犯毒品危害防制條例第10條第1項 之
    施用第一級毒品及同條第2 項之施用第二級毒品等罪。被告
    持有海洛因及甲基安非他命之低度行為，應為施用海洛因及
    甲基安非他命之高度行為所吸收，均不另論罪。其先後多次
    施用第一級毒品海洛因，及多次施用第二級毒品甲基安非他
    命，均時間緊接，所犯係構成要件相同之罪名，顯均係出於
    概括犯意反覆為之，應各依刑法第56條之規定均以連續犯論
    處，並分別加重其刑。復以其所犯施用海洛因及施用甲基安
    非他命用2 罪之間，犯意各別，行為互殊，應予以分論併罰
    。又臺灣高雄地方法院檢察署檢察官另就被告所犯94年5 月
    16日之施用海洛因犯行及同年月16、17間之施用甲基安非他
    命犯行各1 次部分，以94年度毒偵字第7320號起訴，且於94
    年11月4 日繫屬本院94年度訴字第3791號案等情，有本院上
    開案卷封面、臺灣高雄地方法院檢察署檢察官94年度毒偵字
    第7320號起訴書正本及臺灣高雄地方法院檢察署移審函影本
    在卷可參（見本院卷第36～38頁），惟該案起訴之施用海洛
    因及甲基安非他命犯行部分，既與業於94年10月19日起訴並
    繫屬於本院之本案起訴事實中之部分事實，完全相同，自為
    本案之起訴效力所及，本案又繫屬在先，是本院自得就被告
    所涉94年度毒偵字第7320號起訴之犯行部分，併予審酌，附
    此敘明。爰審酌被告於毒品危害防制條例施行前之82、85年
    間即先後因違反麻醉藥品管理條例案件，經法院分別判處罪
    刑，且均已執行完畢（85年間2 次遭判處罪刑確定並分別經
    執行完畢），嗣因毒品危害防制條例施行後，其於87 年 間
    再為施用毒品犯行，經法院裁定觀察勒戒、強制戒治，並於
    強制戒治期滿執行完畢後，且由臺灣高雄地方法院檢察署檢
    察官處分不起訴確定，復於93年11月間，又因施用毒品犯行
    ，遭本院判處罪刑確定，尚未執行，即復為本案施用毒品行
    為，此有臺灣高等法院被告前案紀錄表可參，顯知被告早自
    82年間即有施用毒品慣行，且3 次經判處罪刑執行完畢，仍
    續為施用，於毒品危害防制條例施行後，更曾獲不起訴處分
    之寬典，竟全無悔悟，又再施用毒品，且於甫經本院判決後
    ，未幾，即復為本件犯行，顯見其陷溺毒品之程度甚深，無
    法自拔，非施以長期之強制禁戒處遇，自無法根絕其毒癮，
    以及其於本院審理時坦供犯行，態度良好等一切情狀，爰量
    處如主文所示之刑，並定其應執行之刑，以示懲儆。扣案之
    其所持有之海洛因1 包（淨重0.09公克，及含海洛因難以析
    離之包裝袋1 個）及甲基安非他命1 包（驗前毛重0.6 公克
    、驗後毛重0.5 公克），均係查獲之毒品，應依毒品危害防
    制條例法第18條第1 項前段規定，沒收銷燬之。至上開甲基
    安非他命因鑑驗而耗用部分，既已滅失，自無庸再為沒收銷
    燬之諭知，附此敘明。
三、另公訴意旨以：被告甲○○於94年2 月間某日起至94 年4月
    29日止之連續施用海洛因及連續施用甲基安非他命犯行，亦
    屬違反毒品危害防制條例第10條第1 項之施用第一級毒品及
    同條第2 項之施用第二級毒品等罪。
  （一）按案件曾經判決確定者，應諭知免訴之判決，刑事訴訟
        法第302 條第1 款定有明文。又「刑事訴訟法第294 條
        第1 款規定（即現行法第302 條第1 款），案件曾經判
        決確定者，應為免訴之判決，係以同一案件，已經法院
        為實體上之確定判決，該被告應否受刑事制裁，即因前
        次判決而確定，不能更為其他有罪或無罪之實體上裁判
        。此項原則，關於實質上一罪或裁判上一罪（如刑法第
        55條及第56條之犯罪），其一部事實已經判決確定者，
        對於構成一罪之其他部分，固亦均應適用，但此種情形
        ，係因審判不可分之關係，在審理事實之法院，對於全
        部犯罪事實，按照刑事訴訟法第246 條（即現行法第
        267 條）規定本應予以審判，故其確定判決之既判力，
        亦自應及於全部之犯罪事實，若在最後審理事實法院宣
        示判決後，始行發生之事實，既非該法院所得審判，即
        為該案判決之既判力所不能及，檢察官如就此部發生之
        事實依法起訴，既不在曾經確定判決之範圍以內，即係
        另一犯罪問題，受訴法院仍應分別為有罪或無罪之實體
        上裁判，縱令檢察官，係就前案事實與其後新發生之事
        實，誤認為實質上一罪或裁判上一罪，一併起訴，受訴
        法院除應將前確定判決既判力所及部分諭知免訴外，關
        於其後新發生之事實，並不在刑事訴訟法第294 條第1
        款所載情形之列，非可一併免訴。」「案件曾經判決確
        定者，應為免訴之判決，此項原則關於實質上一罪或裁
        判上一罪，均有其適用。連續犯係裁判上之一罪，其一
        部分犯罪事實曾經判決確定者，其效力當然及於全部，
        故檢察官復將其他部分重行起訴，亦應諭知免訴之判決
        。」最高法院32年上字第2578號、49年台非字第20號分
        別著有判例。申言之，犯罪事實如係於確定判決之最後
        審理事實法院宣示判決前，即已發生者，應為該確定判
        決之既判力所及，因此，檢察官如就此等犯罪事實重行
        起訴，自應為免訴之判決。
  （二）被告甲○○自94年2 月起至同年4 月29日止之連續施用
        海洛因及連續施用甲基安非他命等之犯行部分，與本院
        93年度訴字第3363號所涉之93年6 月起至94年3 月間止
        之連續施用海洛因及連續施用甲基安非他命等犯行部分
        ，兩案犯罪時間緊接，所犯罪名相同，此有本院93年度
        訴字第3363號刑事判決列印本各1 份在卷可參（見本院
        卷第44～47頁），足見被告於本案所涉之自94年2 月起
        至同年4 月29日（即本院93年度訴字第3363號判決宣判
        日）止之連續施用海洛因及連續施用甲基安非他命等犯
        行，與本院93年度訴字第3363號確定刑事判決所涉之連
        續施用海洛因及連續施用甲基安非他命犯行部分，已足
        認係連續犯，而具有裁判上一罪之關係；其次，本院93
        年度訴字第3363號刑事判決業於94年4 月29日宣判，且
        於94年7 月14日確定在案，此有上開判決列印本及本院
        院內索引卡紀錄表報表可按，並經本院向承辦股查明屬
        實，則被告自94年2 月間起至同年4 月29日所為之連續
        施用海洛因之犯罪事實，應為本院93 年 度訴字第3363
        號確定判決之既判力所及，爰依前揭刑事訴訟法條文規
        定及最高法院判決意旨，原應為免訴之諭知，然因此部
        分之連續施用海洛因及連續號施用甲基安非他命等犯行
        ，與本案上開論罪科刑部分之連續施用海洛因及連續施
        用甲基安非他命等犯行，公訴意旨認係連續犯，亦具有
        裁判上一罪之關係，故不另為免訴之諭知。
據上論斷，應依刑事訴訟法第299 條第1 項前段，毒品危害防制
條例第10條第1 項、第2 項、第18條第1 項前段，刑法第11條、
第56條、第51條第5 款、第9款，判決如主文。
本案經檢察官乙○○到庭執行職務。
中    華    民    國  94    年    12    月     30 　  日
        　　　　　　刑事第二庭審判長法  官  邱永貴
                                    法  官  陳銘珠
                                    法  官  高思大
右正本證明與原本無異。
如不服本判決，應於判決送達後10日內向本院提出上訴狀，上訴
於台灣高等法院高雄分院（須附繕本）。
中    華    民    國  94    年    12    月    30　　  日
                                    書記官  蔡語珊
附錄論罪科刑法條：
毒品危害防制條例第10條第1項、第2項：
施用第1級毒品者，處6月以上5年以下有期徒刑。
施用第2級毒品者，處3年以下有期徒刑。
